【裁判字號】    98,交簡上,12
【裁判日期】    980710
【裁判案由】    公共危險
【裁判全文】
臺灣板橋地方法院刑事判決            98年度交簡上字第12號
上  訴  人
即  被  告  丙○○
上列被告因公共危險案件，不服本院於民國97年12月10日以97年
度交簡字第6335號所為第一審簡易判決（偵查案號：97年度速偵
字第4982號），提起上訴，經本院管轄第二審合議庭審理，判決
如下：
    主  文
上訴駁回。
    事實及理由
一、本件經本院管轄第二審之合議庭審理結果，認原審以被告丙
    ○○係犯刑法第185 條之3 之服用酒類，不能安全駕駛動力
    交通工具而駕駛，處罰金新臺幣5 萬元，並准以新臺幣（下
    同）1 千元折算乙日易服勞役，經核其認事用法及量刑均無
    不當，應予維持，除檢察官之聲請簡易判決處刑書犯罪事實
    欄第1 行「丙○○於民國97年11月15日21時許，.... 」 ，
    更正為「丙○○於民國97年11月15日20時許，.... 」 外，
    其餘引用第一審判決書記載之事實、證據及理由。
二、訊據上訴人即被告固坦承於97年11月15日19時至20時許，在
    台北縣樹林市○○街之某廟會與友人飲酒後，仍於同日21時
    40分許，因騎用089-DD N號機車行經台北縣板橋市○○路○
    段28巷與僑中一街路口處，為警攔停進行酒測後其吐氣中所
    含酒精濃度達0.64mg/L乙情，業據被告於本院審理時坦承不
    諱，核與證人即警員乙○○、甲○○2 人於本院審理時此部
    分證述之情節，均相符合，被告之酒精測定紀錄表、汽機車
    駕駛人酒後生理協調平衡檢測紀錄表及刑法第185 條之3 案
    件測試觀察紀錄表各乙份，在卷可稽，足堪認定。雖被告辯
    稱其於進行酒測前，員警未依規定讓伊漱口，故酒測值不足
    採信云云，惟被告於上開時地遭警攔停時，不僅矢口否認其
    當時有飲用酒類在先云云，業據證人甲○○於本院審理時證
    稱：「.... ， 因為被告當時說他沒有喝酒，所以當時沒有
    先讓他漱口」、「（在對被告第一次實施酒測之前，他有無
    要求要漱口？）沒有」等語（見本院卷98年5 月26日審判筆
    錄）及證人乙○○於本院審理時亦證稱：「.... ， 他當時
    說他沒有喝酒，.... 」 、「（被告在現場時有無要求酒測
    前要漱口？）沒有」等語（見本院卷98年5 月26日審判筆錄
    ）綦詳，且依內政部警政署所公告「取締酒後駕車程序流程
    作業規定：檢測前(1)測試前應先告知並確認受測者已飲酒結
    束15分鐘以上或酌情提供礦泉水給受測者漱口，避免口腔殘
    留酒精」以觀，酒測前為避免受測者口腔內仍殘留酒精，致
    影響吹氣之測試結果，若受測者飲酒結束未滿15分鐘以上時
    ，揆諸上開規定，自應於測試前提供礦泉水予受測者漱口之
    必要，而本件被告於遭警攔停時，不僅已矢口否認有飲用酒
    類在先，有如上述，且揆諸被告所供述其當日最後飲用酒類
    之時間，亦係於97年11月15日20時許，距被告於同日21時40
    分許進行酒測時，其間亦相距達100 分鐘以上之久，則揆諸
    上開規定，本件亦無於進行酒測前，提供礦泉水予被告漱口
    之必要，是被告上開酒測之程序，應尚無違法或不當之處，
    至為顯然。被告上開所辯，顯係事後卸責之詞，不足採信。
    被告上開犯行已臻明確，應予依法論科。
三、本件原審審酌被告上開犯罪之動機、目的、手段、所生危害
    及其犯罪後之態度等一切情狀，而援引刑法第185 條之3 ，
    量處被告罰金新臺幣5 萬元，並准以新臺幣1 千元折算乙日
    易服勞役，顯無任何違法或不當之處，是本件被告不服原判
    決，而提起本件上訴，揆諸上述，顯無理由，應予駁回。
據上論斷，應依刑事訴訟法第455 條之1 第1 項、第3 項、第36
8 條、第373 條，判決如主文。
本案經檢察官黃筵銘到庭執行職務
中    華    民    國    98    年    7    月    10    日
                    交通法庭  審判長法  官  戴嘉清
                                    法  官  陳信旗
                                    法  官  林晏鵬
上列正本證明與原本無異。
不得上訴。
                                    書記官  陳映孜
中    華    民    國    98    年    7     月    10    日
附錄法條：刑法第185條之3
中華民國刑法第185條之3
服用毒品、麻醉藥品、酒類或其他相類之物，不能安全駕駛動力
交通工具而駕駛者，處1年以下有期徒刑、拘役或科或併科15萬
元以下罰金。


司法院資訊處製作；財團法人民間司法改革基金會備份。
